【裁判字號】    89,上易,24
【裁判日期】    900214
【裁判案由】    詐欺
【裁判全文】
福建高等法院金門分院刑事判決                      八十九年度上易字第二四號
      上訴人    福建金門地方法院檢察署檢察官
      被  告    甲○○
右上訴人因詐欺案件，不服福建金門地方法院八十八年度易字第六五號，中華民國八
十九年十月十二日第一審判決 (起訴案號：福建金門地方法院檢察署八十七年度偵字
第三二五號) ，提起上訴，本院判決如左：
      主    文
上訴駁回。
      理  由
一、本案經本院審理結果，認第一審判決被告無罪，並無不當，應予維持，並引用第
    一審判決書記載之理由。
二、檢察官上訴意旨略以： (一) 、被告所申請登記之二十一筆土地，只有耕作其中
    之一筆，被告對此係確知而無誤認，卻仍以耕作二十一筆土地之不實證明書，特
    向地政局申請登記，且係登記為其私人所有，顯然已有不法所有之意圖及施用詐
    術之行為。 (二) 、地政局之承辦人員對申請登記案件雖應予以實質之審查，但
    此僅關係被告是否另又涉嫌使公務員登載不實罪，與被告是否涉嫌詐欺罪無涉。
     (三) 、地政局因被告之申請，已完成土地之複丈，足證其已因被告施用詐術而
    進行登記之作業中，其最後駁回被告之申請，係因告發人辛炳煌等提出陳情而案
    發，此僅係被告詐欺未遂而已，而非地政局人員未因之陷於錯誤，似應依法論科
    。
三、經查原審係以：「將被告提出之典契及  書，送請中興鑑定顧問股份有限公司鑑
    定真偽，該公司鑑驗後於八十九年九月十三日以興鑑字第八九０九一三號函附之
    鑑定報告書認為送鑑之  書係民國前所書之文件距今已逾一百一十五年 (光緒十
    一年，西元一八八五年) 及距今一百零三年 (光緒二十三年) ，並認定該紙張顯
    係百數十年前製作代書人辛金鏞、辛天到，實為兩人，殆無疑義，典契部份印章
    係先蓋印，後填寫文字，按典契 (官文書) 使用較多，為便民計先蓋印，後填寫
    供民眾申請使用，於法理並無不合等情」。因認被告所辯因年代久遠，有關權利
    證明文件散失而誤認為其先祖所遺，依法向地政機關提出申請，其無詐欺之意圖
    等情，應屬可信云云，認定被告並無詐欺犯意，既無詐欺犯意，即無詐欺既遂未
    遂之問題。原審諭知被告無罪，核無不合，檢察官上訴無理由，應予駁回。
四、被告經合法傳喚無正當理由不到庭，爰不待其陳述，逕行判決。
據上論斷，應依刑事訴訟法第三百六十八條、第三百七十一條、第三百七十三條，判
決如主文。
本案經檢察官劉家芳到庭執行職務。
中    華    民    國       九十       年       二      月      十四     日
                              福建高等法院金門分院刑事庭
                                  審判長法  官  沈  銀  和
                                        法  官  林  勤  綱
                                        法  官  李  宗  榮
右正本證明與原本無異。
不得上訴。
                                        書記官  李  麗  鳳
中    華    民    國       九十       年       二      月      二十     日


司法院資訊處製作；財團法人民間司法改革基金會備份。
